臺灣臺北地方法院刑事判決　　　　　　　　　　　　九十三年度交易字第一六四號
　　公　訴　人　臺灣臺北地方法院檢察署檢察官
　　被　　　告　甲○○
右列被告因公共危險等案件，經檢察官提起公訴（九十三年度調偵字第一二七號），
因被告於準備程序進行中就被訴事實為有罪之陳述，且所犯非死刑、無期徒刑、最輕
本刑為三年以上有期徒刑之罪或高等法院管轄第一審案件，經告知簡式審判程序之旨
，並聽取檢察官、被告之意見後，經本院合議庭裁定由受命法官獨任進行簡式審判程
序，本院判決如左：
    主    文
甲○○服用酒類，不能安全駕駛動力交通工具而駕駛，處罰金壹萬元，如易服勞役，
以佰元折算壹日。
被訴過失傷害部分公訴不受理。
    事    實
一、甲○○於民國九十二年十月二十三日晚間服用酒類，明知其已因服用酒類達不能
    安全駕駛動力交通工具之程度，仍於翌日凌晨零時三十分許，駕駛動力交通工具
    車牌號碼二一一三－ＦＥ號自用小型客貨車搭載友人蔡政益，沿臺北市○○○路
    ○段北向南方向慢車道行駛，行經該路段與四維路一七０巷、安和路二段一七一
    巷交岔路口，擬轉入安和路二段一七一巷東向行駛，當時天氣晴、夜間有照明、
    視距良好，市區○○道路乾燥、無缺陷及障礙，行車管制號誌運作正常，依其智
    識、能力，又無不能注意之情事，詎甲○○因酒後注意力、反應力、判斷力、控
    制力、守法意識降低，依路口南北向行車管制號誌指示右轉西向進入四維路一七
    ０巷（檢察官誤載為安和路）後，竟旋迴車、違反路口東西向行車管制號誌之指
    示自四維路一七０巷由西向東方向進入路口，擬由西向東方向穿越路口，適有乙
    ○○駕駛車牌號碼八Ｃ－０五二號營業小客車沿臺北市○○○路○段南向北方向
    慢車道行駛，見狀閃煞不及，乙○○所駕車輛前車頭遂猛力撞及甲○○所駕車輛
    右側車身，甲○○所駕車輛因撞擊力翻覆，乙○○亦因劇烈震盪搖晃受有頭部外
    傷之傷勢，經警據報前往處理並對甲○○進行呼氣酒精濃度檢測，甲○○於九十
    二年十月二十四日凌晨零時五十二分許之呼氣酒精濃度為０‧八九亳克＼公升，
    因而發覺上情（甲○○因過失致乙○○受傷部分，由本院另為不受理判決；甲○
    ○因過失致蔡政益受傷部分未據告訴）。
二、案經乙○○訴由臺北市政府警察局大安分局報請臺灣臺北地方法院檢察署檢察官
    偵查起訴，因甲○○於準備程序進行中就被訴事實為有罪之陳述，且所犯非死刑
    、無期徒刑、最輕本刑為三年以上有期徒刑之罪或高等法院管轄第一審案件，經
    告知簡式審判程序之旨，並聽取檢察官、甲○○之意見後，經本院合議庭裁定由
    受命法官獨任進行簡式審判程序。
    理    由
甲、有罪部分
一、訊據被告甲○○對於右揭犯罪事實均坦承不諱，核與證人即駕駛車牌號碼八Ｃ－
    ０五二號營業小客車與被告碰撞之駕駛乙○○、恰駕車行經該處目擊車禍發生之
    黃振城、到場處理之員警薛文峰、王勛弘證述情節及呼氣酒精濃度檢測單、刑法
    第一百八十五條之三案件測試觀察紀錄表、生理平衡檢測表、臺北市政府警察局
    舉發違反道路交通管理事件通知單、臺北市政府警察局大安分局交通分隊道路交
    通事故調查報告表、交通事故現場圖、談話紀錄表、現場照片、車輛照片、診斷
    證明書所載相符。其中被告於九十二年十月二十四日凌晨零時五十二分許之呼氣
    酒精濃度為０‧八九亳克，且當日天氣晴、夜間有照明、視距良好，市區○○道
    路乾燥、無缺陷及障礙，行車管制號誌運作正常，依被告之智識、能力，又無不
    能注意之情事，亦經現場處理員警當場測試、觀察後記載、採證明確，有呼氣酒
    精濃度檢測單、現場照片附卷可按。
二、按刑法第一百八十五條之三規定所謂「不能安全駕駛」，係抽象危險犯，並不以
    發生具體危險為必要，對於呼氣酒精濃度已達每公升０．五五亳克（０．五五亳
    克＼公升）以上，肇事率為一般正常人之十倍，認為已達不能安全駕車之標準，
    此業經法務部八十八年五月十八日以法八八檢字第００一六六九號函告週知，應
    為絕對不能安全駕駛動力交通工具；而就醫學文獻所知，酒精對人體造成之影響
    ，於呼氣時酒精濃度達每公升０‧二五亳克（約合體內血液中酒精濃度五０亳克
    ＼公升或百分之零點零五）即會輕度中毒，造成輕度協調功能降低，呼氣酒精濃
    度達每公升０‧五亳克時（約合體內血液中酒精濃度一００亳克＼公升或百分之
    零點一）屬輕到中度中毒症狀，出現反應較慢、感覺減低、影響駕駛之狀況，又
    飲酒後一小時許，其體內血液酒精濃度可達最高，飲酒一小時後其體內之酒精濃
    度隨即消減，此亦分別有行政院國軍退除役官兵輔導委員會臺北榮民總醫院八十
    八年八月五日（八八）北總內字第二六八六八號函、八十八年十月二十六日（八
    八）院賓文廉字第一三四０七號臺灣高等法院函附台北醫學院附設醫院精神科主
    任蔡尚穎「酒精對人體生理與行為之影響」一文可據。本件被告於九十二年十月
    二十三日晚間服用酒類達呼氣酒精濃度０‧八九亳克＼公升程度，仍於翌日凌晨
    零時三十分許，駕駛動力交通工具車牌號碼二一一三－ＦＥ號自用小型客貨車，
    沿臺北市○○○路○段北向南方向慢車道行駛，行經該路段與四維路一七０巷、
    安和路二段一七一巷交岔路口，擬轉入安和路二段一七一巷東向行駛，當時天氣
    晴、夜間有照明、視距良好，市區○○道路乾燥、無缺陷及障礙，行車管制號誌
    運作正常，依其智識、能力，又無不能注意之情事，前已述及，被告竟依路口南
    北向行車管制號誌指示右轉西向進入四維路一七０巷後，旋迴車、違反路口東西
    向行車管制號誌之指示自四維路一七０巷由西向東方向進入路口，擬由西向東方
    向穿越路口，而與乙○○所駕駛、臺北市○○○路○段南向北方向慢車道行駛之
    車牌號碼八Ｃ－０五二號營業小客車劇烈碰撞，業如前述，被告當日呼氣酒精濃
    度均已逾０‧五亳克＼公升，達輕到中度中毒，反應較慢、感覺減低、影響駕駛
    程度，且顯已造成其注意力、反應力、判斷力、控制力、守法意識均降低，應認
    已達不能安全駕駛動力交通工具之程度。則本件事證已臻明確，被告犯行洵堪認
    定，應依法論科。
三、核被告所為，係犯刑法第一百八十五條之三服用酒類不能安全駕駛動力交通工具
    而駕駛罪。爰審酌被告素行尚稱良好，有臺灣高等法院被告全國前案紀錄表可參
    ，酒精成分對人之意識能力具有不良影響，超量飲酒後會導致對週遭事務之辨識
    及反應能力較平常狀況薄弱，被告服用酒類達呼氣酒精濃度０‧八九毫克＼公升
    、注意力、反應力、判斷力、控制力、守法意識均降低、不能安全駕駛動力交通
    工具之程度，仍駕駛動力交通工具自用小型客貨車，對一般往來之人車均生高度
    危險性，且已因酒後駕車肇事致人受傷，但犯後坦承犯行、非無悔意、已與被害
    人達成和解、賠償被害人所受損害、獲被害人諒解等一切情狀，認檢察官求處罰
    金一萬元，尚屬適當，而量處如主文所示之刑，及諭知如易服勞役之折算標準，
    以資懲儆。
乙、不受理部分
一、公訴意旨略以：被告於九十二年十月二十三日晚間服用酒類，明知其已因服用酒
    類達不能安全駕駛動力交通工具之程度，仍於翌日凌晨零時三十分許，駕駛動力
    交通工具車牌號碼二一一三－ＦＥ號自用小型客貨車搭載友人蔡政益，沿臺北市
    ○○○路二段北向南方向慢車道行駛，行經該路段與四維路一七０巷、安和路二
    段一七一巷交岔路口，擬轉入安和路二段一七一巷東向行駛，因酒後注意力、反
    應力、判斷力、控制力、守法意識降低，依路口南北向行車管制號誌指示右轉西
    向進入四維路一七０巷後，竟旋迴車、違反路口東西向行車管制號誌之指示自四
    維路一七０巷由西向東方向進入路口，擬由西向東方向穿越路口，適乙○○駕駛
    車牌號碼八Ｃ－０五二號營業小客車沿臺北市○○○路○段南向北方向慢車道行
    駛，見狀閃煞不及，乙○○所駕車輛前車頭遂猛力撞及被告所駕車輛右側車身，
    被告所駕車輛因撞擊力翻覆，乙○○亦因劇烈震盪搖晃受有頭部外傷之傷勢，經
    警據報前往處理並對被告進行呼氣酒精濃度檢測，被告於九十二年十月二十四日
    凌晨零時五十二分許之呼氣酒精濃度為０‧八九亳克＼公升，經乙○○提出告訴
    ，因認被告涉犯刑法第二百八十四條第一項前段之過失傷害人罪嫌云云（被告服
    用酒類不能安全駕駛動力交通工具而駕駛部分，由本院另為有罪判決）。
二、按告訴乃論之罪，告訴人於第一審辯論終結前，得撤回其告訴；告訴經撤回者，
    法院應諭知不受理之判決，刑事訴訟法第二百三十八條第一項、第三百零三條第
    三款定有明文。又因過失傷害人者，處六月以下有期徒刑、拘役或五百元以下罰
    金，致重傷者，處一年以下有期徒刑、拘役或五百元以下罰金；第二百七十七條
    第一項、第二百八十一條、第二百八十四條及第二百八十五條之罪，須告訴乃論
    ，刑法第二百八十四條第一項前段、第二百八十七條前段亦有明定。
三、本件被告因過失傷害人罪嫌，經被害人乙○○提出告訴，再經檢察官提起公訴，
    惟告訴人與被告業於九十三年七月二十七日在本院刑事第十三法庭以新臺幣二萬
    三千元達成和解，告訴人並於同年八月十日當庭撤回告訴，有本院準備程序筆錄
    、審理筆錄可佐，揆諸上揭法條、說明，爰就過失傷害部分逕諭知不受理之判決
    。
據上論斷，應依刑事訴訟法第二百七十三條之一第一項、第二百九十九條第一項前段
、第三百零三條第三款，刑法第一百八十五條之三、第四十二條第二項，罰金罰鍰提
高標準條例第二條，判決如主文。
本案經檢察官張熙懷到庭執行職務。
中　　　華　　　民　　　國　　九十三　　年　　　八　　　月　　二十六　　日
                          臺灣臺北地方法院交通法庭
                                  法  官  洪  文  慧
右正本證明與原本無異。
如不服本判決，應於判決送達後十日內向本院提出上訴狀（應抄附繕本）。告訴人或
被害人如對於本判決不服者，應具備理由請求檢察官上訴，其上訴期間之計算係以檢
察官收受判決正本之日期為準。
                                  書記官  江  虹  儀
中　　　華　　　民　　　國　　九十三　　年　　　八　　　月　　二十六　　日
